【裁判字號】    90,上易,472
【裁判日期】    900330
【裁判案由】    恐嚇
【裁判全文】
臺灣高等法院高雄分院刑事判決          九十年度上易字第四七二號
    上訴人
    即被告  甲○○
右上訴人因恐嚇案件，不服臺灣高雄地方法院八十九年度易字第五三四九號中華民國
九十年一月二十九日第一審判決（起訴案號：臺灣高雄地方法院檢察署八十九年度偵
字第二三五四三號），提起上訴，本院判決如左：
      主      文
原判決撤銷。
甲○○以加害生命之事，恐嚇他人致生危害於安全，處有期徒刑肆月，如易科罰金以
佰元折算壹日。
      事      實
一、甲○○與乙○○均為高雄市左營區○○○路三九四巷十九號高材生大樓住戶，均
    曾任大樓管理委員會委員。因乙○○曾指摘甲○○在該大樓中庭與人喝酒划拳，
    有安寧及觀瞻，而引起甲○○之不快。民國八十九年九月十八日下午九時四十
    分許，在該大樓管理室，甲○○因不滿乙○○曾對外談及其與該大樓住戶林蕙玫
    有曖昧關係，即按乙○○住戶之對講機，要乙○○下樓解釋，乙○○不堪其擾，
    打電話給其時在台北之丈夫，其丈夫乃打電話至該大樓管理室質問甲○○，甲○
    ○即以加害生命之事恐嚇稱「要她下樓，將她殺死」云云，使乙○○獲悉後心生
    畏懼，致生危害於安全，而報警處理。嗣警員林高生到場，乙○○下樓至管理室
    ，甲○○仍聲言要殺死乙○○，使乙○○心生畏懼，而生危害於安全。
二、案由乙○○訴經高雄市政府警察局左營分局移送台灣高雄地方法院檢察署檢察官
    偵查起訴。
      理      由
一、訊據上訴人即被告甲○○否認有前開犯行，辯稱：當時我喝酒醉，與朋友聊天，
    乙○○一直說我要殺她，性急才回她這句話，並無恐嚇之意云云。
二、惟查，前開事實，迭據告訴人乙○○於警訊及偵審中指訴綦詳，證人即到場處理
    之警員林高生於原審偵審中，亦證稱其到場處理時，被告仍聲言說要殺死告訴人
    等語（偵查卷第十三頁反面、原審卷第十三頁反面）。又原審當庭勘驗告訴人提
    出之錄音帶內容，被告確有於告訴人欲向警員陳述時，揚言確實要殺告訴人之語
    句，有勘驗筆錄附卷可稽。被告在警員到場之前，如未恐嚇要殺死告訴人，告訴
    人應無報警及帶錄音機準備錄音存證之可能，參以林高生之證言及勘驗錄音帶
    之結果，足證告訴人之指訴非虛。依上開勘驗筆錄所載，警員在場訊問被告，被
    告均能明確回答，並表示要告訴人盡量去告等情，是可見被告於恐嚇時之精神狀
    態，仍為清醒，對其行為結果仍有判斷力，尚非意識不清之精神耗弱人，被告所
    供酒醉之說，即非真實可採。綜上所，本案事證已臻明確，被告所辯，顯係卸
    責之詞，殊無足採，其犯行洵堪認定。
三、查被告以加害生命之事，恐嚇他人致生危害於安全，核其所為，係犯刑法第三百
    零五條之恐嚇罪。被告雖對於告訴人有二次恐嚇行為，但其時間緊接，顯係基於
    單一恐嚇犯意接續為之，應僅成立單純一罪。
四、原審論處被告罪刑，固無不合，惟被告並未在大樓對講機對告訴人恐嚇，原判決
    為此認定，尚有未洽。被告上訴意旨執前詞否認犯罪，指摘原判決不當，雖無理
    由，但原判決既有可議，自應予撤銷改判。爰審酌被告僅因細故，即以危害生命
    之事恐嚇他人，造成告訴人之不安等一切情狀，量處如主文所示之刑，並諭知易
    科罰金之折算標準。
據上論結，應依刑事訴訟法第三百六十九條第一項前段、第三百六十四條、第二百九
十九條第一項前段、刑法第三百零五條、第四十一條第一項，罰金罰鍰提高標準條例
第一條前段、第二條，判決如主文。
本案經檢察官張其主到庭執行職務。
中    華    民 國      九十      年       三       月     三   十    日
                              臺灣高等法院高雄分院刑事第五庭
                                  審判長法官  吳水木
                                        法官  陳朱貴
                                        法官  洪慶鐘
右正本證明與原本無異。
不得上訴。
                                      書記官  陳金卿
中    華    民    國      九十      年       四       月      三        日
附錄：本判決論罪科刑法條：
刑法第三百零五條
以加害生命、身體、自由、名譽、財產之事，恐嚇他人致生危害於安全者，處二年以
下有期徒刑、拘役或三百元以下罰金。
                                                                        Ｆ


司法院資訊處製作；財團法人民間司法改革基金會備份。
